【裁判字號】    92,抗,193
【裁判日期】    920414
【裁判案由】    聲請定其應執行刑
【裁判全文】
臺灣高等法院刑事裁定                              九十二年度抗字第一九三號
    抗  告  人
    即  受刑人    甲○○
                          （另案在臺灣臺中監獄執行中）
右抗告人即受刑人因數罪併罰定應執行之刑案件，不服臺灣臺北地方法院中華民國九
十二年二月二十四日裁定（九十二年度聲字第一五七號），提起抗告，本院裁定如左
：
    主  文
原裁定撤銷。
甲○○所犯如附表編號一、三所示之罪，應執行有期徒刑陸年壹月；無殺傷力之銀色
玩具槍壹支、西瓜刀壹支及膠帶壹捲，均沒收。
其餘聲請駁回。
    理  由
一、本件抗告人即受刑人甲○○抗告意旨略以：抗告人所犯如附表編號一、二所示之
    罪，經法院分別判處有期徒刑二月、三月確定，均已易科罰金執行完畢，應不得
    再合併定其應執行之刑。
二、按數罪之宣告刑出於二以上之科刑判決而得併合處罰定其應執行刑者，以該數罪
    俱係在首先確定之科刑判決確定前所犯者為限；若其中某罪之犯罪時間，已在首
    先確定之科刑判決確定之後，因其與首先確定之科刑判決確定前所犯之罪，已不
    合數罪併罰之規定，自無從合併定其應執行刑，而應單獨執行（最高法院八十八
    年度台上字第七三八一號判決意旨參照）。次按二裁判以上數罪，縱其中一部分
    已執行完畢，如該數罪尚未全部執行完畢，因與刑法第五十四條及司法院院字第
    一三０四號解釋所謂僅餘一罪之情形有別，自仍應依刑法第五十三條之規定，定
    其應執行之刑，至已執行部分刑期之扣除，乃刑之執行問題，與定應執行刑無關
    ，亦經最高法院著有八十一年度台抗字第四六四號及七十二年度台抗字第二三號
    裁定可資參照。
三、經查，抗告人所犯如附表編號一所示之竊盜罪，依刑事訴訟法第三百七十六條第
    二款規定，屬不得上訴第三審法院之案件，於第二審法院即臺灣高等法院臺中分
    院九十年度上易字第一六０號判決宣示之日（九十年五月十五日）業已確定，雖
    該判決書誤載為得於十日內上訴，仍不待其送達判決正本之日（即九十年五月二
    十三日）後十日即九十年六月二日始告確定，應認本件檢察官聲請定應執行刑之
    三罪中，如附表編號一所示之竊盜罪係首先確定之科刑判決，而與如附表編號三
    所示之強盜罪，合於定應執行刑之要件。至如附表編號二所示之竊盜罪，其犯罪
    時間（九十年五月二十八日）既在如附表編號一所示判決確定日之後，自不合數
    罪併罰之規定。
四、原審未查，裁定將如附表編號二、三所示之罪定應執行之刑，並以如附表編號一
    所示之罪不得與其他判決確定之罪，定應執行之刑，而駁回該部分之聲請，自有
    違誤。抗告人抗告意旨所指如附表編號一所示之罪刑已執行完畢，乃嗣後扣除刑
    期之執行問題，與定應執行刑無關，雖無理由，惟原裁定既有如上之可議，即屬
    無可維持，應由本院予以撤銷，並自為裁定，爰就如附表編號一、三所示二罪，
    認檢察官該部分之聲請為正當，定其應執行之刑為有期徒刑六年一月，及補正檢
    察官漏未聲請之經宣告沒收部分，另將檢察官其餘如附表編號二所示部分之聲請
    駁回。
五、依刑事訴訟法第四百十三條，刑法第五十三條、第五十一條第五款、第十款，裁
    定如主文。
中    華    民    國      九十二      年      四      月        十四    日
                            臺灣高等法院刑事第六庭
                                審判長法  官  陳  春  秋
                                      法  官  洪  英  花
                                      法  官  王  麗  莉
右正本證明與原本無異。
如不服本裁定，應於收受送達後五日內向本院提出抗告狀。
                                      書記官  蘇  秋  
中    華    民    國      九十二      年        四    月        十五    日


司法院資訊處製作；財團法人民間司法改革基金會備份。
